【裁判字號】    91,易,3199
【裁判日期】    920509
【裁判案由】    竊盜
【裁判全文】
臺灣高雄地方法院刑事判決                        九十一年度易字第三一九九號
    公  訴  人  臺灣高雄地方法院檢察署檢察官
    被      告  乙○○
右列被告因竊盜案件，經檢察官提起公訴（九十一年度偵字第一七三七四號）及移
併辦（九十一年度偵字第一八八七二號、九十一年度偵字第二六八九二號），本院判
決如左：
    主  文
乙○○共同連續攜帶兇器竊盜，累犯，處有期徒刑壹年。
    事  實
一、乙○○前於民國八十九年間因偽造文書案件，經法院判處有期徒刑四月確定，甫
    於九十年十一月十二日執行完畢，仍不知悔改，復基於意圖為自己不法所有之概
    括犯意，先後於(1)九十一年八月七日上午九時許，在高雄市○○區○○路圖書館
    前，見戊○○所有業於同年七月二十六日十九時許在高雄市苓雅區○○○路與明
    德街口遭不詳姓名之人竊取後，暫時停放於該處之車牌號碼ＹＵＴ─八七０號輕
    型機車，鑰匙仍置於龍頭鎖上，認有機可趁而將該機車騎走供己使用。嗣於同年
    八月七日二十二時三十分許，乙○○騎乘該車行經高雄市○○區○○路與宏光路
    交岔口時，為警攔檢查獲，當場扣得該車（已發還）及鑰匙一支。(2)九十一年八
    月二十六日上午十一時三十分許，因丁○○（另案審理）見高雄市○鎮區○○路
    二五０號二樓之臨海工業區服務中心辦公室已斷水斷電而無人在場管理，遂向乙○○提議共同竊取其內鐵條及鋁門窗框等物以變賣獲利，乃由乙○○攜帶其家人
    所有之鐵撬一支，二人共同騎乘機車至上址，由丁○○穿越已失防閑功能之門窗
    進入辦公室內，以鐵撬拆卸鋁門窗框及鐵條約七、八根，再由乙○○撿拾，而置
    於自己實力支配下時，適有警員巡邏該處而當場查獲，並扣得前開鋁門窗框、鐵
    條（均已發還）及鐵撬一支。(3)九十一年十一月二十六日上午八時許，在高雄市
    小港區永義巷一七三號前，見甲○○所有車牌號碼ＫＷ九—一五八號重型機車之
    龍頭鎖上仍遺有鑰匙，認有機可趁而將該車騎走供己使用。嗣於同年十二月八日
    上午十一時三十分許，騎乘該車行經高雄縣大寮鄉○○路與崇賢路口時為警查獲
    ，並當場扣得前開機車及鑰匙（均已發還）。
二、案經高雄市政府警察局刑警大隊、高雄市政府警察局前鎮分局及高雄縣政府警察
    局林園分局報告臺灣高雄地方法院檢察署檢察官偵查起訴及移送併辦。
    理  由
一、右揭犯罪事實(1)、(3)之部分，業據被告於警偵訊及本院調查審理時坦承不諱；犯
    罪事實(2)之部分，被告固坦承有協同丁○○至現場撿拾鐵條，惟辯稱係丁○○至
    該空屋內動手拆卸而與其無涉云云。經查：
  (一)犯罪事實(1)之部分，業據證人即被害人戊○○於警訊中陳述明確（警卷第三頁）
    ，復有戊○○出具之贓物認領保管收據、車輛協尋證明單、照片二張附卷及鑰匙
    一支扣案可稽（警卷第十頁以下），雖被告所稱竊得該車之時地與證人戊○○指
    訴之時地不同，惟既無何積極證據證明被告確係於中正一路與明德街口竊得該車
    ，尚無法排除該車係先遭不詳姓名之案外人竊取而暫時停放於沿海路圖書館前之
    可能性，應認被告之自白尚與事實相符，其此部分之竊盜犯行，堪予認定。
  (二)犯罪事實(2)之部分，業據另案被告丁○○於警偵訊及本院調查時供承不諱（本院
    卷第五十頁以下），核與證人即經濟部工業局高雄臨海工業區服務中心組長丙○○之證詞大致相符（本院卷第三八頁以下），復有丙○○出具之贓物認領保管收
    據一紙、現場照片影本四張附卷及鐵撬一支扣案可稽。被告雖於本院審理時辯稱
    其不知丁○○之竊盜犯行云云，惟其既自承丁○○曾表示該處為空屋而提議拆卸
    鐵條及鋁門窗框以變賣獲利，並攜帶家中鐵撬協同前往，且有撿拾丁○○拆卸之
    鐵條等語（本院卷第七十、一０一頁），而上址辦公室暫由臨海工業區服務中心
    就近看管，業據丙○○證述綦詳（本院卷第三九頁），是雖為無人在場管理之空
    屋，其內物品仍不失為他人所有並監督管領之物，被告自難委稱對丁○○竊取他
    人之物之事實毫無認知，是其辯詞，不足採信。被告與丁○○共同持鐵撬竊盜之
    犯行，堪予認定。至證人丙○○雖指稱被告有破壞門窗之犯行，惟該辦公室因無
    人在場看管，故曾於同年五月二十二日另遭第三人竊走大部分物品而未及時發現
    ，事後始用木頭三夾板封鎖一樓門窗等情，業據丙○○證述明確（本院卷第四十
    頁），而被告與丁○○於本院調查時均一致供稱現場一樓有一個窗戶沒用木板釘
    住，且現場已遭破壞，故丁○○即由該處進入該辦公室等語（本院卷第五十、七
    一頁），核與其等於偵訊時之供詞相符，此外，復無何積極證據足資證明被告確
    有破壞門窗之犯行，尚難排除現場門窗已先遭他人破壞致失防閑功能之可能性，
    而遽為不利於被告之認定。
  (三)犯罪事實(3)之部分，業據證人即被害人甲○○於警訊及本院調查時證述明確（本
    院卷第八四頁以下），復有高雄縣警察局林園分局扣押物品目錄表、甲○○出具
    之高雄縣警察局發還收據、高雄市政府警察局小港分局車輛協尋電腦輸入單及照
    片二張附卷可稽，足認被告之自白與事實相符，其此部分之竊盜犯行，亦堪認定
    。
  (四)綜上所述，被告前揭竊盜及加重竊盜犯行，均堪認定，本件事證明確，應依法論
    科。
二、按竊盜罪為侵害財產監督權之犯罪，如財產監督權與財產所有權分屬二人，不論
    財產所有權有無受侵害，只須財產監督權受有侵害，即可成立竊盜罪。又鐵撬質
    地堅硬，客觀上足對人之生命、身體安全構成威脅，具有危險性，自屬兇器。是
    核被告就犯罪事實(1)、(3)部分所為，均係犯刑法第三百二十條第一項之普通竊盜
    罪；就犯罪事實(2)部分所為，係犯刑法第三百二十一條第一項第三款之攜帶凶器
    竊盜罪。被告與另案被告丁○○就犯罪事實(2)之犯行部分，有犯意聯絡及行為分
    擔，應論以共同正犯。又被告先後多次竊盜、加重竊盜犯行，時間緊接，手法相
    似，觸犯構成要件相同之罪名，顯係基於概括犯意反覆為之，應依連續犯規定，
    論以一罪之攜帶凶器竊盜罪處斷，並加重其刑。又被告曾於八十九年間因偽造文
    書案件，經法院判處有期徒刑四月確定，甫於九十年十一月十二日執行完畢，有
    臺灣高等法院被告全國前案紀錄表一份在卷足憑，其於五年內再犯本案有期徒刑
    以上之罪，應依累犯之規定，遞予加重其刑。爰審酌被告正值年輕力壯，竟不思
    自食其力，一再攫取他人財物，屢犯不悛，惟事後已大致坦承犯行，犯後態度尚
    可，及其犯罪所造成之損害尚非巨大等一切情狀，量處如主文所示之刑，以資懲
    儆。至扣案之鑰匙及鐵撬各一支，雖為供犯罪所用之物，惟均非被告所有，業據
    其供述在卷，爰不予宣告沒收之，附此敘明。
據上論斷，應依刑事訴訟法第二百九十九條第一項前段，刑法第二十八條、第五十六
條、第三百二十一條第一項第三款、第四十七條，判決如主文。
本案經檢察官洪期榮到庭執行職務。
中      華      民      國      九十二      年     五     月     九     日
                                        臺灣高雄地方法院刑事第七庭
  審判長法  官   陳志銘
                                                  法  官   高英賓
                                                  法  官   鄭詠仁
右正本證明與原本無異。
如不服本判決，應於判決送達後十日內，向本院提出上訴狀。
                                                  書記官   蔡妮君
中      華      民      國      九十二      年     五     月     九     日
附錄法條：
刑法第三百二十條
意圖為自己或第三人不法之所有，而竊取他人之動產者，為竊盜罪，處五年以下有期
徒刑、拘役或五百元以下罰金。
意圖為自己或第三人不法之利益，而竊佔他人之不動產者，依前項之規定處斷。
前二項之未遂犯罰之。
刑法第三百二十一條
犯竊盜罪而有左列情形之一者，處六月以上、五年以下有期徒刑：
一  於夜間侵入住宅或有人居住之建築物、船艦或隱匿其內而犯之者。
二  毀越門扇、牆垣或其他安全設備而犯之者。
三  攜帶兇器而犯之者。
四  結夥三人以上而犯之者。
五  乘火災、水災或其他災害之際而犯之者。
六  在車站或埠頭而犯之者。
前項之未遂犯罰之。


司法院資訊處製作；財團法人民間司法改革基金會備份。
